臺灣臺北地方法院刑事判決　　　　　　　96年度易字第1347號
公　訴　人　臺灣臺北地方法院檢察署檢察官
被　　　告　乙○○
上列被告因竊盜案件，經檢察官提起公訴（96年度偵緝字第1231
號），本院判決如下：
    主  文
乙○○犯竊盜罪，處有期徒刑陸月，減為有期徒刑參月，如易科
罰金，以新台幣壹仟元折算壹日。
    事  實
一、乙○○原本擔任臺北醫學大學停車場收費亭 (下稱收費亭 )
    管理員，而於民國94年8月間離職。其於95年7 月16日下午1
    時15分，意圖為自己不法之所有，乘現任管理員甲○○外出
    購買中餐之機會，進入收費亭，徒手竊取置放於收銀櫃內之
    新臺幣 (下同)34,840 元。嗣甲○○外出返回發覺有異狀而
    報請警員處理，警員至現場採集指紋送鑑定後，與乙○○之
    指紋相符，始獲上情。
二、案經臺北市政府警察局信義分局報請臺灣台北地方法院檢察
    署檢察官偵查起訴。
    理  由
一、訊據被告乙○○固坦承原本擔任收費亭管理員，且已於94年
    8月間離職 (96年偵緝字第1231號卷第17頁)，而對於證人甲
    ○○遭竊當日外出購餐前已收3 天停車管理費34,840元之證
    言並無意見，復對於警員於95年7 月16日當天自收費亭內收
    銀機下桌子左邊抽屜面板上採得被告所留下指紋亦不爭執 (
    本院卷審判筆錄第2頁) ; 惟否認其有於95年7月16日至收費
    亭竊取財物，並辯稱曾於95年1 月間至現場探訪友人 (96年
    偵緝字第1231號卷第17頁 )，故可能在當時即已留下指紋。
    然查：被告雖稱曾於95年1 月間至現場探訪友人，但同日筆
    錄亦載有被告所稱「…以前的朋友，他在門口做保全，…但
    是我沒有到停車場那邊去」等語，參以被告第1 次於本院準
    備程序時亦說「 (問：你離職後有無再去過該收費亭？) 沒
    去過。」 (本院卷96年7月5日筆錄第2頁); 足認被告辯稱因
    探訪友人可能留下指紋之說辭與其以前說法自相矛盾，並不
    可採。退步而言，縱認被告因探訪友人致留下指紋，因現場
    採得被告指紋之位置係在甲○○每天上班均需多次啟閉之收
    銀櫃下抽屜面板，按理自1月迄7月16日將近半年時間早應為
    甲○○指紋覆蓋; 但警員卻仍可在7 月16日採得被告完整指
    紋1 枚且未被甲○○於每日上班時所留下指紋覆蓋，此部分
    業經刑事警察局鑑驗 (現場照片14張、內政部警政署刑事警
    察局95年8月24日刑紋字第0950126187號鑑驗書1份，95年偵
    字第25138號卷第16-1頁以下)，可見被告確有於95年7 月16
    日當天進入收費亭。再者，甲○○雖另稱95年7 月16日當晚
    曾於警衛室觀看撥放監視錄影帶，因監視器角度與距離之關
    係，看不到被告有無進出收費亭，且稱收費亭門鎖未被破壞
    (95偵字第25138號卷第31頁 ); 參以被告係在甲○○之前擔
    任收費亭管理員一段時日 (同上卷第32頁 )，自然對於現場
    監視器監視角度及距離熟悉而足以避開監視器之拍攝，亦可
    於離職時預留1 份備鑰以供不時之需，是以監視器並未拍到
    被告身影、收費亭門鎖未被破壞，均得有合理之解釋。綜合
    上述，95年7 月16日當天甲○○既遭竊現金，復採得被告完
    整指紋1枚，同時並未採得甲○○及被告以外第3人之指紋，
    事證明確，被告犯行已堪認定，應依法論科。
二、核被告所為，係犯刑法第320條第1項之竊盜罪。爰審酌被告
    之品行、犯罪手段、所生之危害及犯罪後否認犯行毫無悔意
    之態度等一切情狀，量處如主文所示之刑。再者，被告本件
    犯罪時間係在民國96年4 月24日以前，應依中華民國九十六
    年罪犯減刑條例第2條第1項第3款、第7條規定，減為有期徒
    刑3月，再依同條例第9條以及刑法第41條第1 項前段規定諭
    知得易科罰金併其折算標準。
據上論斷，應依刑事訴訟法第299條第1項前段，刑法第320條第1
項、第41條第1 項前段，刑法施行法第1條之1，中華民國九十六
年罪犯減刑條例第2條第1 項第3款、第7條、第9條，判決如主文
。
本案經檢察官陳清茂到庭執行職務。
中　　華　　民　　國　　96　　年　　8 　　月　　3 　　日
　　　　　　　　　刑事第四庭    法　官　呂政燁
以上正本證明與原本無異。
如不服本判決，應於送達後十日內，向本院提出上訴狀。
                                書記官  林碧華
中　　華　　民　　國　　96　　年　　8 　　月　　3 　　日
